臺灣桃園地方法院民事裁定
109年度訴字第2318號
聲  請  人
即  原  告  余世河  
訴訟代理人  陳鄭權律師
            王建偉律師
相 對 人即
參  加  人  李秀蘭  
上列聲請人即原告與被告陳澄樟、王立人間請求遷讓房屋等事件
（本院109年度訴字第2318號），聲請人聲請駁回參加人之參加
訴訟，本院裁定如下：
    主  文
聲請駁回。
聲請費用由聲請人負擔。
    理  由
一、參加人參加訴訟略以：參加人始為桃園市○○區○○路00號房屋
    （下稱系爭房屋）之所有權人，系爭房屋之所以會登記於聲
    請人名下，僅是因參加人與聲請人間有假買賣、借名登記之
    關係存在之故；而參加人業已同意被告陳澄樟承租系爭房屋
    ，並已續約，是兩造間本件請求遷讓房屋之訴訟結果，將影
    響參加人基於其與聲請人間借名登記關係所保有對系爭房屋
    之使用收益權，而有法律上之利害關係，故聲明參加訴訟等
    語。
二、按「當事人對於第三人之參加，得聲請法院駁回」，民事訴
    訟法第60條第1項前段定有明文。查於參加人聲明參加訴訟
    後，聲請人於民國110年9月29日即具狀聲請駁回參加人之訴
    訟參加（見本院卷二第188至193頁），其理由略以：聲請人
    為系爭房屋之真正所有權人，無論本件訴訟之判決結果為何
    ，參加人均無法律上之利害關係，故參加人參加訴訟應予駁
    回。
三、經查：
  ㈠按民事訴訟法第58條第1項規定：「就兩造之訴訟有法律上利
    害關係之第三人，為輔助一造起見，於該訴訟繫屬中，得為
    參加。」所謂有法律上利害之關係之第三人，係指本訴訟之
    裁判效力及於第三人，該第三人私法上之地位，因當事人之
    一造敗訴，而將致受不利益；或本訴訟裁判之效力雖不及於
    第三人，而第三人私法上之地位因當事人之一造敗訴，於法
    律上或事實上依該裁判之內容或執行結果，將致受不利益者
    而言（最高法院著有51年台上字第3038號民事判決意旨可參
    ）。因此，民事訴訟法第58條第1項所稱有法律上利害關係
    之第三人，係指第三人在私法（或公法）上之法律關係或權
    利義務，將因為其所輔助之當事人受敗訴判決有致其直接或
    間接影響之不利益，倘該當事人獲勝訴判決，即可免受不利
    益之情形而言，且不問其敗訴判決之內容為主文之諭示或理
    由之判斷，祇須其有致該第三人受不利益之影響者，均應認
    其有輔助參加訴訟之利益而涵攝在內，以避免裁判歧異及紛
    爭擴大或顯在化；至於僅有道義、感情、經濟、名譽或其他
    事實上之利害關係者，則不與焉（最高法院97年度台抗字第
    414號民事裁判意旨可資參照）。
　㈡經查，參加人主張其為系爭房屋之真正所有權人，並已將系
    爭房屋出租予被告陳澄彰，租賃期限至112年6月30日止等情
    ，有租賃契約書可參（見109年壢簡字第878號卷第2至15頁
    、本院卷二第176至180頁），而聲請人於本件訴訟請求被告
    陳澄樟返還系爭房屋，若被告陳澄樟經判決敗訴而須返還系
    爭房屋予聲請人，則參加人與陳澄樟間之租賃契約將無從履
    行，參加人將無法繼續享有租金收益，其私法上之地位將因
    此受到影響，堪認其對本件訴訟確有法律上之利害關係，故
    其為輔助被告陳澄樟而參加訴訟，於法核無不合，聲請人聲
    請駁回訴訟參加，為無理由，應予駁回。　　
四、據上論結，本件聲請無理由，裁定如主文。 　
中　　華　　民　　國　　111 　年　　3 　　月　　4 　　日
                  民事第三庭    法　官　許容慈
正本係照原本作成。
如不服本裁定應於送達後10日內向本院提出抗告狀，並應繳納抗
告費新台幣1000元。
中　　華　　民　　國　　111 　年　　3 　　月　　7 　　日
                                書記官  邱佑儒